sv: Modell av ärm: Änglaärm; Ballongärm; Fladdermusärm; Klockärm; Biskopsärm; Cape; Cold shoulder; Med manschett; Dolman; Fjärilsärm; Kimono; Lyktärm; Off-shoulder; One-shoulder; Bondeärm; Puffärm; Raglan; Roll-tab; Ärmlöst överdrag; Delad ärm; Övrigt
ko: 슬리브 스타일: 엔젤; 벌룬; 배트윙; 벨; 비숍; 케이프; 콜드 숄더; 커프스형; 돌먼; 플러터; 기모노; 랜턴; 오프숄더; 원숄더; 페전트; 퍼프; 래글런; 롤탭; 슬리브리스 오버레이; 스플릿 슬리브; 기타
pt-PT: Estilo de manga: Anjo; Balão; Morcego; Sino; Bispo; Capa; Ombros descobertos; Com punho; Dolman; Flutuante; Quimono; Lanterna; Ombros caídos; Um ombro; Camponesa; Tufada; Raglã; Com presilha; Sobreposição sem mangas; Manga aberta; Outro
fr: Style de manche: Ange; Ballon; Chauve-souris; Cloche; Évêque; Cape; Épaules découpées; À revers; Dolman; Papillon; Kimono; Lanterne; Épaules dénudées; Asymétrique; Paysanne; Bouffante; Raglan; Retroussable avec patte; Superposition sans manches; Manche fendue; Autre
sk-SK: Štýl rukáva: Anjelské; Balónové; Netopierie; Zvonové; Biskupské; Plášťové; Vystrihnuté ramená; S manžetou; Dolmanové; Motýlie; Kimonové; Lampášové; Spadnuté z ramien; Na jedno rameno; Sedliacke; Naberané; Raglánové; Vyhrňovacie s pútkom; Bezrukávový prehoz; Rozstrihnutý rukáv; Iné
vi: Kiểu dáng tay áo: Tay cánh tiên; Tay bong bóng; Tay cánh dơi; Tay loe; Tay áo giám mục; Tay choàng; Khoét vai; Xắn tay; Tay Dolman; Tay bèo; Tay Kimono; Tay lồng đèn; Trễ vai; Lệch vai; Kiểu nông dân (Peasant); Tay phồng; Tay Raglan; Có dải xắn tay; Phủ ngoài sát nách; Tay xẻ; Khác
pl: Styl rękawa: Anielski; Balonowy; Nietoperz; Dzwon; Biskupi; Pelerynowy; Z wyciętymi ramionami; Z mankietem; Dolman; Motylkowy; Kimonowy; Latarniowy; Hiszpański; Na jedno ramię; Chłopski; Bufiasty; Raglanowy; Podpinany; Bez rękawów z nakładką; Rozcięty; Inne
nb: Ermestil: Engleerme; Ballongerme; Flaggermuserme; Klokkeerme; Biskoperme; Kappeerme; Cold shoulder; Med mansjett; Dolman; Sommerfuglerme; Kimono; Lanterneerme; Off-shoulder; One-shoulder; Bondebluseerme; Pufferme; Raglan; Oppbrettbart; Ermeløst overlegg; Splitt-erme; Annet
zh-TW: 袖子樣式: 天使袖; 氣球袖; 蝙蝠袖; 喇叭袖; 主教袖; 斗篷袖; 露肩袖; 翻邊袖; 飛鼠袖; 荷葉邊袖; 和服袖; 燈籠袖; 露肩; 單肩; 鄉村風袖; 泡泡袖; 插肩袖; 捲袖式; 無袖披肩; 開衩袖; 其他
hu: Ujjstílus: Angyal; Lufi; Denevérszárny; Harang; Püspök; Köpeny; Ejtett vállú; Mandzsettás; Dolmány; Fodros; Kimonó; Lámpás; Vállat szabadon hagyó; Félvállas; Paraszt; Puffos; Raglán; Felhajtható (gombos); Ujjatlan rátétes; Felvágott ujjú; Egyéb
nl: Mouwstijl: Engel; Ballon; Vleermuis; Klok; Bisschop; Cape; Cold shoulder; Met manchet; Dolman; Vlinder; Kimono; Lantaarn; Off-shoulder; One-shoulder; Boerenmouw; Pof; Raglan; Oprolbaar; Mouwloze overlay; Gespleten mouw; Overig
lt-LT: Rankovių stilius: Angelo formos rankovės; Baliono formos rankovės; Šikšnosparnio formos rankovės; Varpelio formos rankovės; Vyskupo stiliaus rankovės; Apsiausto tipo rankovės; Su iškirptais pečiais; Su atvartais; Dolmano rankovės; Plevėsuojančios rankovės; Kimono stiliaus rankovės; Žibinto formos rankovės; Nuleistų pečių; Ant vieno peties; Kaimiško stiliaus rankovės; Pūstos rankovės; Reglano rankovės; Su atlenkiamomis ir prisegamomis rankovėmis; Be rankovių, su perdanga; Suskeltos rankovės; Kita
bg-BG: Стил на ръкава: Ангелски; Балон; Прилеп; Камбана; Епископски; Тип пелерина; Изрязани рамене; С маншет; Долман; Пеперуда; Кимоно; Фенер; Паднали рамене; С едно рамо; Селски; Буфан; Реглан; Навиващ се с копче; Без ръкав с наслагване; Сцепен ръкав; Друг
hr-HR: Stil rukava: Anđeoski; Balon; Šišmiš; Zvono; Biskupski; Pelerina; Izrezi na ramenima; S manžetom; Dolman; Lepršavi; Kimono; Fenjer; Gola ramena; Jedno rame; Seljački; Puf; Raglan; S trakom za podvrtanje; Prekrivni element bez rukava; Rukav s prorezom; Ostalo
de: Ärmelstil: Engel; Ballon; Fledermaus; Glocke; Bischof; Cape; Cold Shoulder; Mit Umschlag; Dolman; Flatter; Kimono; Laterne; Schulterfrei; One-Shoulder; Peasant; Puffärmel; Raglan; Krempelärmel; Ärmelloses Overlay; Geschlitzte Ärmel; Andere
el: Στυλ χιτωνίου: Αγγελικό; Μπαλούν; Νυχτερίδα; Καμπάνα; Επισκοπικό; Κάπα; Cold shoulder; Με ρεβέρ; Ντολμάν; Κυματιστό; Κιμονό; Φανάρι; Έξω οι ώμοι; Ένας ώμος; Χωριατοπούλα; Φουσκωτό; Ρεγκλάν; Roll-tab; Αμάνικη επικάλυψη; Σχιστό μανίκι; Άλλο
da: Ærmestil: Engleærme; Ballonærme; Flagermusærme; Klokkeærme; Bispærme; Kappeærme; Cold shoulder; Med manchet; Dolman-ærme; Flagreærme; Kimono; Lanterneærme; Off-shoulder; One-shoulder; Bondeærme; Pufærme; Raglanærme; Roll-tab; Ærmeløst overlag; Slidsærme; Andet
zh-CN: 袖型: 天使袖; 气球袖; 蝙蝠袖; 喇叭袖; 主教袖; 斗篷袖; 露肩袖; 挽袖; 多曼袖; 荷叶袖; 和服袖; 灯笼袖; 一字肩; 单肩; 农妇袖; 泡泡袖; 插肩袖; 卷边纽扣袖; 无袖叠搭; 开叉袖; 其他
fi: Hihatyyli: Enkelihiha; Pussihiha; Lepakonhiha; Kellohiha; Piispanhiha; Viittahiha; Avoin olkapää; Kalvosimellinen; Dolman-hiha; Perhoshiha; Kimono-hiha; Lyhtyhiha; Olkapäät paljastava; Yksiolkaiminen; Talonpoikaishiha; Puhvihiha; Raglan-hiha; Tampillinen hiha; Hihaton kerros; Halkaistu hiha; Muu
ru: Стиль рукава: Ангел; Баллон; Летучая мышь; Колокол; Бишоп; Кейп; Открытые плечи; С манжетой; Доломан; Флаттер; Кимоно; Фонарик; Со спущенными плечами; На одно плечо; Крестьянский; Буф; Реглан; С хлястиком для подворота; Накидка без рукавов; Разрезанный рукав; Другое
es: Estilo de funda: Ángel; Globo; Murciélago; Campana; Obispo; Capa; Hombros descubiertos; Con puño; Dolmán; Volante; Quimono; Linterna; Hombros caídos; De un hombro; Campesina; Abullonada; Ranglán; Con trabilla; Capa superpuesta sin mangas; Manga abierta; Otro
sl-SI: Stil rokavov: Angelski; Balonski; Netopirski; Zvončasti; Škofovski; V obliki ogrinjala; Odprta ramena; Z zavihkom; Dolman; Plapolajoči; Kimono; Svetilka; Spuščena ramena; Na eno ramo; Kmečki; Napihnjeni; Raglan; Z možnostjo vihanja; Prekrivni sloj brez rokavov; Razcepljen rokav; Drugo
ro-RO: Stil al mânecii: Înger (angel); Balon; Liliac; Clopot; Bishop; Capă; Umeri decupați; Cu manșetă; Dolman; Fluture (flutter); Kimono; Felinar; Lăsată pe umeri (off-shoulder); Pe un umăr; Țărănească; Bufantă; Raglan; Cu baretă de prindere (roll-tab); Suprapunere fără mâneci; Mânecă despicată; Altul
th: รูปแบบแขนเสื้อ: แขนบานแบบนางฟ้า; แขนบอลลูน; แขนค้างคาว; แขนกระดิ่ง; แขนบิชอป; แขนคลุมไหล่; เปิดไหล่; แขนพับ; แขนโดลแมน; แขนระบาย; แขนกิโมโน; แขนโคม; ปาดไหล่; ไหล่เดี่ยว; แขนตุ๊กตา; แขนพอง; แขนแร็กแลน; แขนพับติดกระดุม (Roll-tab); ทับซ้อนแบบไร้แขน; แขนผ่า; อื่นๆ
en: Sleeve style: Angel; Balloon; Batwing; Bell; Bishop; Cape; Cold shoulder; Cuffed; Dolman; Flutter; Kimono; Lantern; Off-shoulder; One-shoulder; Peasant; Puff; Raglan; Roll-tab; Sleeveless overlay; Split sleeve; Other
ja: スリーブスタイル: エンジェル; バルーン; バットウィング; ベル; ビショップ; ケープ; コールドショルダー; カフス; ドルマン; フラッター; キモノ; ランタン; オフショルダー; ワンショルダー; ペザント; パフ; ラグラン; ロールタブ; スリーブレスオーバーレイ; スプリットスリーブ; その他
pt-BR: Tipo de manga: Anjo; Balão; Morcego; Sino; Bispo; Capa; Vazada nos ombros; Com punho; Dolmã; Esvoaçante; Quimono; Lanterna; Ombro a ombro; Um ombro só; Camponesa; Bufante; Raglã; Dobrável com tira; Sobreposição sem mangas; Fenda; Outro
tr: Kol stili: Melek; Balon; Yarasa; İspanyol; Piskopos; Pelerin; Açık omuz; Manşetli; Dolman; Fırfır; Kimono; Fener; Düşük omuz; Tek omuz; Köylü; Kabarık; Reglan; Katlamalı; Kolsuz katman; Yırtmaçlı kol; Diğer
it: Stile della manica: Ad angelo; A palloncino; A pipistrello; A campana; A vescovo; A mantellina; Con spalle scoperte; Con risvolto; Dolman; Con volant; A kimono; A lanterna; Spalle scoperte; Monospalla; Stile contadina; A sbuffo; Raglan; Arrotolabile con linguetta; Sovrapposizione smanicata; Manica spaccata; Altro
cs: Styl rukávu: Andělské; Balonové; Netopýří; Zvonové; Biskupské; Pelerínové; S prostřihy na ramenou (Cold shoulder); S manžetou; Dolmanské; Motýlkové; Kimonové; Lampionové; Spadlá ramena; Na jedno rameno; Selský styl; Nabírané; Raglánové; S ohrnovacím páskem; Překryv bez rukávů; Rozdělený rukáv; Jiné